【裁判字號】    92,台非,409
【裁判日期】    921211
【裁判案由】    竊盜
【裁判全文】
最高法院刑事判決                                九十二年度台非字第四０九號
    上訴人  最高法院檢察署檢察總長
    被  告  甲○○
                    ︵在台灣台南監獄台南分監執行中︶
右上訴人因被告竊盜案件，對於台灣台南地方法院中華民國九十二年七月十日第一審
確定簡易判決︵九十二年度簡字第一四一號，起訴案號：台灣台南地方法院檢察署九
十二年度偵字第三九七八號︶，認為違法，提起非常上訴，本院判決如左：
    主  文
原判決撤銷。
甲○○竊盜，處有期徒刑伍月，如易科罰金，以參佰元折算壹日。
    理  由
非常上訴理由稱：﹁按判決適用法則不當者，為違背法令，又累犯之成立，依刑法第
四十七條規定，以曾受有期徒刑之執行完畢，或受無期徒刑或有期徒刑一部之執行而
赦免後，五年以內再犯有期徒刑以上之罪為要件，而刑法第七十九條之一第一項、第
三項及第七十九條第一項規定，二以上有期徒刑合併執行者，第七十七條假釋所定最
低應執行之期間，合併計算之，且所餘刑期，亦應合併計算，於該期間內未經撤銷假
釋，其未執行之刑，始以已執行論。本件被告甲○○前於民國︵下同︶八十九年間犯
竊盜罪經法院判處有期徒刑五月緩刑三年確定，嗣在緩刑期間又於九十年間再犯竊盜
及恐嚇取財罪，經法院分別判處有期徒刑七月及一年，並定執行刑為一年六月確定，
其竊盜及恐嚇取財罪之一年六月徒刑，刑期原至九十二年一月十日期滿，然因其係於
緩刑期間再犯罪，經法院撤銷前竊盜罪之緩刑，其前犯竊盜罪之五月有期徒刑接續執
行，原應於九十二年六月十日期滿，後因行刑累進處遇縮刑二十日，復經法務部核准
假釋，被告於九十一年十二月二十七日假釋出獄，殘餘刑期四月二十四日，應至九十
二年五月二十一日始假釋期滿執行完畢，此有台灣台南地方法院檢察署刑案資料查註
紀錄表附偵查卷可稽，被告於九十二年三月十七日犯本件竊盜罪時，其尚在假釋期間
，被告所犯竊盜、竊盜、恐嚇取財罪合計一年十一月之有期徒刑經合併執行，尚未執
行完畢，原審誤認該竊盜及恐嚇取財罪一年六月之有期徒刑已執行完畢，而論被告累
犯，核與卷內資料不符，並有適用法則不當之違法，爰依刑事訴訟法第四百四十一條
、第四百四十三條提起非常上訴，以資糾正。﹂等語。
本院按判決不適用法則或適用不當者，為違背法令，刑事訴訟法第三百七十八條定有
明文。又依刑法第四十七條之規定，累犯之成立，必須曾受有期徒刑之執行完畢，或
受無期徒刑或有期徒刑一部之執行而赦免後，五年以內再犯有期徒刑以上之罪者，始
足當之；另刑法第七十九條之一第一項規定：﹁二以上徒刑併執行者，第七十七條所
定最低應執行之期間，合併計算之。﹂，同條第三項規定：﹁依第一項規定合併計算
執行期間而假釋者，前條第一項規定之期間，亦合併計算之。﹂查本件被告甲○○前
於八十九年間犯竊盜罪，經法院判處有期徒刑五月緩刑三年，八十九年七月二十六日
確定︵台灣台南地方法院八十九年度易字第一二三七號︶，嗣在緩刑期間又於九十年
六月十五日間再犯竊盜及恐嚇取財罪，經法院分別判處有期徒刑七月及一年，並定執
行刑為一年六月確定︵同院九十年度易字第一五九八號︶，其竊盜及恐嚇取財罪之一
年六月徒刑，刑期原自九十年九月十七日起至九十二年一月十日期滿︵台灣台南地方
法院檢察署檢察官執行指揮書九十年執丁字第三七九五號︶，然因其係於緩刑期間再
犯罪，經法院撤銷前竊盜罪之緩刑，其前犯竊盜罪之五月有期徒刑接續執行，原應於
九十二年六月十日期滿︵同署檢察官執行指揮書九十一年執更丁字第二四號︶，後因
行刑累進處遇縮刑二十日，復經法務部核准假釋，而於九十一年十二月二十七日假釋
出獄，殘餘刑期四月二十四日，應至九十二年五月二十一日始假釋期間執行完畢︵見
同署九十二年度執護字第三○號執行卷宗︶各等情，有前揭偵審、執行卷宗及卷內檢
察官執行指揮書、台灣台南地方法院檢察署刑案資料查註紀錄表可稽。是以被告復於
九十二年三月十七日在台南縣關廟鄉○○村○○路與中山路口，以自備鑰匙竊取陳文
豐所有之重機車留供己用犯本件之竊盜罪時，其前揭所犯竊盜及竊盜、恐嚇取財各罪
所處之徒刑，俱因前後合併計算執行期間，且尚在假釋中，並未執行完畢，依首揭說
明，與累犯之構成要件不符，自不得論以累犯︵此並有本院八十八年七月二十日、八
十八年度第四次刑事庭會議決議足供參照︶。乃原判決竟誤認被告前受有期徒刑之宣
告，於刑之執行完畢後再犯本件之罪，而論以累犯，並加重其刑︵處有期徒刑六月，
如易科罰金以參佰元折算壹日︶，顯有判決適用法則不當之違背法令。案經確定，且
對被告不利，非常上訴意旨執以指摘，洵有理由，應將原判決撤銷，自為判決如主文
所示，以資糾正。
據上論結，應依刑事訴訟法第四百四十七條第一項第一款但書，刑法第三百二十條第
一項、第四十一條第一項前段，罰金罰鍰提高標準條例第一條前段、第二條，判決如
主文。
中      華      民      國    九十二    年     十二     月     十一     日
                              最高法院刑事第十庭
                                  審判長法官  呂  潮  澤
                                        法官  吳  昆  仁
                                        法官  孫  增  同
                                        法官  黃  正  興
                                        法官  劉  介  民
      右正本證明與原本無異
                                              書  記  官
中      華      民      國    九十二    年     十二     月     十六     日
                                                                        Ａ


司法院資訊處製作；財團法人民間司法改革基金會備份。
